【裁判字號】    88,易,2898
【裁判日期】    890229
【裁判案由】    妨害名譽
【裁判全文】
臺灣臺中地方法院刑事判決                        八十八年度易字第二八九八號
    公  訴  人  臺灣臺中地方法院檢察署檢察官
    被      告  乙○○
右列被告因妨害名譽案件，經檢察官提起公訴（八十七年度偵字第二六八七六號），
本院判決如左：
    主  文
乙○○公然侮辱人，處拘役貳拾日，如易科罰金，以參佰元折算壹日。
    事  實
一、乙○○擔任全生醫院（設於臺中縣霧峰鄉○○路一０八九號）之公關，於民國八
    十七年十月十六日上午九時五十分許，因之前偕同該醫院總務主任李政銘、股東
    蕭憲章與甲○○、何裕卿父女協調資遣費事宜未果，在全生醫院一樓候診室內屬
    公眾得出入之場所，乙○○與甲○○又因相互拍照再發生爭執，乙○○遂接續三
    次以「婊子」等穢語侮辱甲○○。
二、案經被害人甲○○訴由臺灣臺中地方法院檢察署檢察官偵查起訴。
    理  由
一、訊據乙○○固坦承有於前揭時地口出「婊子」一語，惟矢口否認有何辱罵告訴人
    甲○○之行為，辯稱：與告訴人及其女兒何裕卿發生爭執時，伊認為當時亦在場
    之李政銘辦事不力，李政銘又過來勸架時，以該語辱罵李政銘，並非辱罵告訴人
    云云。然查，右揭事實業據告訴人指訴明確，證人即當時在場之告訴人女兒何裕
    卿亦證稱：被告口出婊子一語確係對伊父親甲○○所言，而被告初始稱係辱罵自
    己之語，經本院當庭播放當時對話之錄音帶內容，並核與告訴人提出之錄音帶譯
    文所載相符後，始改稱乃辱罵李政銘，依被告當時尚與告訴人爭執對話，被告口
    出前述言詞後隨即仍係由告訴人與其對話，絲毫無被告與李政銘對話之情形，且
    被告係先表示要對方不要離開，隨即接續三次出言「婊子」時之聲量又較前面對
    話時提高，語調甚為明確之說話情形，若如其所稱乃對李政銘不滿，以被告當時
    目的為陪同李政銘協調該事，亦無在前述對話情形下突然三次辱罵李政銘之理，
    被告所辯，顯屬卸責之詞，殊無足採；又被告當時雖與告訴人爭執互相拍照一事
    ，然如前述，參諸被告係以音量較大、語調明顯之方式口出「婊子」等語，接續
    三次斷句甚為明確，而當時告訴人並無以類似穢語辱罵被告等情，該語尚難認有
    何出於爭執該事致生怨懟所為可言，被告當時係基於侮辱告訴人之故意應堪認定
    。本案事證已臻明確，被告犯行應堪認定。
二、按刑法上之公然侮辱罪，係指在多數人或不特定人所得共見共聞之場合下，直接
    對人詈罵、嘲笑或其他表示足以貶損他人人格評價意思之行為。查被告出言當時
    係於全生醫院日常營業時間，該一樓候診室又屬不特定人所得自由進出之場所，
    在其內所發生之事，自屬不特定人所得共見共聞；而被告對告訴人以「婊子」一
    語辱罵，乃客觀上足以使人感受侮辱貶損人格之言詞，核被告所為，係犯刑法第
    三百零九條第一項之公然侮辱罪。爰審酌被告犯後猶飾詞狡辯，毫無悔意，及因
    告訴人陪同女兒爭取資遣費而生爭執之犯罪動機，及其犯罪目的、手段、所生之
    危害等一切情狀，量處如主文所示之刑，並諭知易科罰金之折算標準。
據上論斷，應依刑事訴訟法第二百九十九條第一項前段，刑法第三百零九條第一項、
第四十一條，罰金罰鍰提高標準條例第一條前段、第二條，判決如主文。
中      華      民      國      八十九      年    二    月    二十九    日
                                    台灣台中地方法院刑事第一庭
                                        法  官  林  麗  真
右正本證明與原本無異。
如不服本判決，應於送達後十日內向本院提出上訴狀 （須附繕本） ，上訴於台灣高
等法院台中分院。
                                        書記官
中      華      民      國      八十九      年    三    月     一       日
刑法第三百零九條第一項
公然侮辱人者，處拘役或三百元以下罰金。


司法院資訊處製作；財團法人民間司法改革基金會備份。
